臺灣高雄地方法院民事裁定　　　　　　 100年度簡抗字第23號
抗　告　人　吳婕平
　　　　　　廖見中
相　對　人　楊秀美
上列當事人間請求返還不當得利等事件，抗告人對本院於民國10
0 年8 月11日所為100 年度雄簡字第403 號簡易訴訟程序之裁定
提起抗告，本院裁定如下：
  主  文
抗告駁回。
抗告費用新臺幣壹仟元由抗告人負擔。
  理  由
一、抗告意旨略以：本件抗告人等對相對人提起返還不當得利等
    訴訟，經本院依簡易訴訟程序於民國100 年6 月14日以100
    年度雄簡字第403 號判決在案，抗告人不服判決，乃於100
    年6 月24日聲明上訴，因不了解訴訟程序，使原審為上訴駁
    回之裁定，為此提起抗告，請求廢棄原裁定，另為適法之裁
    定等語。
二、按提起民事第二審上訴，應依民事訴訟法第77條之16第1 項
    規定繳納裁判費，此為必須具備之程式。再按上訴不合程式
    或有其他不合法之情形而可以補正者，原第一審法院應定期
    間命其補正，如不於期間內補正，應以裁定駁回之，同法第
    442 條第2 項亦有明文。上開規定規定於簡易訴訟程序之上
    訴程序準用之，此觀同法第436 條之1 第3 項之規定即明。
    是提起民事第二審上訴，應依民事訴訟法第76條之16第1 項
    前段之規定繳納裁判費，此乃上訴必備之程式。惟其並非不
    能補正，若有欠缺，原審法院應定期命上訴人補正，逾期仍
    未補正，即因上訴程式未完備，而屬上訴不合法，原審法院
    應駁回其上訴。
三、次按提起民事第二審上訴，應於第一審判決送達後20日之不
    變期間內為之，提起上訴如逾上訴期間者，原第一審法院應
    以裁定駁回之，民事訴訟法第440 條前段、第442 條第1 項
    分別定有明文。又按訴訟代理人，應於最初為訴訟行為時，
    提出委任書；前項委任或選任，應於每審級為之；訴訟代理
    人就其受委任之事件有為一切訴訟行為之權，但捨棄、認諾
    、撤回、和解、提起反訴、上訴或再審之訴及選任代理人，
    非受特別委任不得為之；訴訟代理人受送達之權限未受限制
    者，送達應向該代理人為之，民事訴訟法第69條第1 項、第
    2 項、第70條第1 項、第132 條前段亦有明文。再按訴訟代
    理人就其受委任之事件有為一切訴訟行為之權，為民事訴訟
    法第70條第1 項之所明定，所謂一切訴訟行為，凡不屬該條
    項但書所定應受特別委任之事項均包含在內，代受送達亦為
    一切訴訟行為之一種，訴訟代理人當然有此權限，其基此所
    為之代受送達，即與委任之當事人自受送達生同一之效力（
    最高法院44年臺抗字第192 號判例意旨參照）。
四、經查：
（一）抗告人吳婕平部分：
      本件抗告人吳婕平於100 年6 月24日就原審於100 年6 月
      14日所為99年度雄簡字第403 號判決提起上訴，未據繳納
      裁判費，經原審於100 年6 月30日以裁定命其於收受裁定
      後5 日內補繳第二審裁判費，該裁定業於100 年7 月6 日
      寄存送達抗告人等情，有送達證書附原審卷可稽。然抗告
      人吳婕平迄100 年8 月10日仍未補正裁判費，有原審查詢
      簡答表1 份在卷可證，則原審於100 年8 月11日以抗告人
      吳婕平迄未補繳裁判費，上訴不合法為由，依民事訴訟法
      第436 條之1 第3 項、第442 條第2 項規定，裁定駁回抗
      告人吳婕平之上訴，於法並無不合。
（二）抗告人廖見中部分：
      抗告人廖見中於原審案件，委任吳婕平為訴訟代理人，未
      限制其受送達之權限，亦未表明授與訴訟代理人民事訴訟
      法第70條第1 項但書所列各行為之特別代理權，此有委任
      狀附原審卷可稽。是抗告人廖見中於原審之訴訟代理人，
      因未經授與特別代理權，僅有代受送達之權限，並無代其
      提起上訴之權限。本院100 年度雄簡字第403 號第一審判
      決於100 年6 月20日寄存送達抗告人廖見中於原審之訴訟
      代理人，有原審卷附送達證書可佐，足認該判決已經合法
      送達，則上訴期間自送達判決翌日起算，應至100 年7 月
      11日屆滿。雖抗告人廖見中於原審之訴訟代理人於100 年
      6 月24日為抗告人提起上訴，惟其既無代抗告人提起上訴
      之權限，其所提之上訴，自非適法，並不應本院誤為補繳
      上訴費用及上訴駁回之裁定而補正，是原審判決業於上訴
      期間屆滿之日確定無誤。而抗告人至100 年8 月23日始提
      出本件抗告，縱認其於民事抗告狀所載之內容具有上訴之
      意，亦已逾越上訴期間，其所提之上訴，並非合法。是則
      原審認抗告人上訴不合法，而予駁回，雖其理由容有不同
      ，但其結論並無二致，仍應認於法並無違誤。
（三）綜上，抗告人等提起本件抗告，指摘原裁定不當，請求予
      以廢棄，為無理由，均應予駁回。
五、據上論結，本件抗告為無理由，依民事訴訟法第436 條之1
    第3 項、第495 條之1 第1 項、第449 條第1 項、第95條、
    第78條，裁定如主文。
中    華    民    國   100    年    9     月    30    日
                民事第五庭  審判長法  官   張維君
                                  法  官   黃苙荌
                                  法  官   楊珮瑛
以上正本係照原本作成。
本裁定不得再抗告。
中    華    民    國   100    年    9     月    30    日
                                  書記官   林香如